【裁判字號】    89,易,1355
【裁判日期】    891229
【裁判案由】    竊盜
【裁判全文】
臺灣新竹地方法院刑事判決                        八十九年度易字第一三五五號
    公  訴  人  臺灣新竹地方法院檢察署檢察官
    被      告  乙○○
右列被告因竊盜案件，經檢察官聲請簡易判決處刑（八十九年度偵字第四四三四號）
，本院竹北簡易庭簽改依通常程序審理，本院判決如左：
    主  文
乙○○竊盜，累犯，處罰金柒仟元，如易服勞役，以參佰元折算壹日。
    事  實
一、乙○○有過失傷害、違反麻醉藥品管理條例等前科，最後一次因違反麻醉藥品管
    理條例案件，經法院判處有期徒刑四月確定，甫於民國八十七年十一月二十日易
    科罰金執行完畢。詎仍不知悔改，復另意圖為自己不法之所有，於八十九年八月
    五日下午七時許，進入甲○○位於新竹縣關西鎮新力里九鄰下橫坑一○二號旁之
    菜園內，竊取甲○○所管領之拆卸房屋後之舊木材十二根，得手後據為己有，嗣
    乙○○於八十九年八月六日凌晨一時二十分許載運該竊得之木材行經新竹縣關西
    鎮○○○○○路坪林段時，為警當場查獲並起出該十二根木材發還甲○○。
二、案經新竹縣警察局新埔分局報告臺灣新竹地方法院檢察署檢察官聲請簡易判決處
    刑，本院竹北簡易庭改依通常程序審理。
    理  由
一、本件被告乙○○經合法通知，無正當理由不到庭，爰依刑事訴訟法第三百零六條
    規定，不待其陳述逕為判決，先予敘明。
二、被告乙○○於偵查中對於右揭時地拿取上開舊木材十二根而為警查獲等情，均坦
    白承認，核與被害人甲○○於偵查中証述情節，大致相符，此外並有贓証物品認
    領保管收據一紙及木材照片二幀在卷可資佐証，堪認被告上開自白與事實相符。
    被告乙○○雖另於偵查中辯稱伊以為該等木材係他人不要之物云云，惟查：被告
    乙○○於八十九年八月五日行竊前一、二日，即曾向甲○○詢問該等木材係何人
    所有，經甲○○告知該木材之來源並拒絕被告贈與之要求等情，已據証人甲○○
    於八十九年九月二十七日偵訊時証述翔實，被告既曾向甲○○詢問該木材之歸屬
    並要求贈與未果後，復另行竊取上開木材，所辯以為該木材係他人不要之物云云
    ，尚不可採。本件事証明確，被告上開犯行洵堪認定，應予依法論科。
二、核被告乙○○所為係犯刑法第三百二十條第一項之竊盜罪。又被告乙○○前因違
    反麻醉藥品管理條例案件，經法院判處有期徒刑四月確定，甫於八十七年十一月
    二十日易科罰金執行完畢，有臺灣高等法院被告全國前案紀錄表及臺灣新竹地方
    法院檢察署刑案資料查註紀錄表在卷足憑，被告前受有期徒刑之執行完畢，五年
    內再犯本件最重本刑為有期徒刑之罪為累犯，應依刑法第四十七條之規定加重其
    刑。又本件被告所竊取之木材係甲○○之哥哥拆卸房屋後所剩之舊木材等情，已
    據証人甲○○於八十九年九月二十一日偵訊時証述在卷，且觀卷附之該十二根木
    材照片，確屬陳舊而價值微薄，應無五萬元之價值，証人甲○○於警訊時証述該
    木材價值五萬元等語，尚不可採。本院審酌被告犯罪之動機、目的、手段、方法
    、所生危害、犯後態度及該等木材陳舊價值微薄等一切情狀，量處如主文所示之
    刑，並諭知易服勞役之折算標準，以示懲儆。
據上論斷，應依刑事訴訟法第四百五十二條、第二百九十九條第一項前段、第三百零
六條，刑法第三百二十條第一項、第四十七條、第四十二條第二項，罰金罰鍰提高標
準條例第一條前段、第二條，判決如主文。
本案經檢察官章京文到庭執行職務。
中      華      民      國    八十九    年     十二     月    二十九    日
                              臺灣新竹地方法院刑事第二庭
                                  法  官  王  永  春
右正本證明與原本無異。
如不服本判決，應於判決送達後十日內向本院提出上訴狀( 應附繕本 )，上訴於
臺灣高等法院。
                                  書記官  馮  玉  玲
中      華      民      國    八十九    年     十二     月    二十九    日
附錄本案論罪科刑法條：
刑法第三百二十條第一項
意圖為自己或第三人不法之所有，而竊取他人之動產者，為竊盜罪，處五年以下有期
徒刑、拘役或五百元以下罰金。


司法院資訊處製作；財團法人民間司法改革基金會備份。
